臺灣桃園地方法院民事判決
111年度勞訴字第6號
原      告  張育銘  
訴訟代理人  蕭萬龍律師
            張百欣律師
被      告  常榮機械股份有限公司


法定代理人  周佳君  

訴訟代理人  沈元楷律師
            賴婷婷律師
上列當事人間請求給付資遣費等事件，本院於民國111年5月3日
言詞辯論終結，判決如下：    
    主      文
一、被告應給付原告新臺幣47,670元及自110年10月6日起至清償
    日止，按週年利率5%計算之利息。
二、原告其餘之訴駁回。
三、訴訟費用由被告負擔4分之3，餘由原告負擔。　
四、本判決第一項得假執行，但被告如以新臺幣47,670元為原告
    預供擔保，得免為假執行。　　　
　　事實及理由
一、程序方面：
    按訴狀送達後，原告不得將原訴變更或追加他訴，但擴張或
    減縮應受判決事項之聲明者，不在此限，民事訴訟法第255
    條第1項第3款定有明文。查，本件原告原起訴聲明為：㈠被
    告應給付原告新臺幣（下同）66,170元及自起訴狀繕本送達
    翌日起至清償日止，按週年利率5%計算之利息。㈡被告應開
    立非自願離職證明書予原告。嗣原告於民國111年5月3日言
    詞辯論期日，當庭將其第一項請求金額減縮為47,670元（見
    本院卷第157頁）。原告所為之變更，核屬基於同一事實而
    減縮應受判決事項之聲明，依前揭規定，應予准許。
二、實體方面：
一、原告主張：原告於民國109年3月2日於被告公司擔任業務課
    專員，始初工資為每月薪資42,000元，自110年4月起調整為
    每月45,000元，另可領取油資補貼及業績獎金。詎被告於11
    0年7月22日認原告向被告客戶稱被告無IVECO代理權，並邀
    集客戶越過被告，自行向IVECO爭取代理等情事，屬違反勞
    動契約且情節重大，以終止勞動契約通知書（下稱系爭通知
    書）通知原告終止勞動契約，並檢附原告同意書（下稱系爭
    同意書）、終止勞動契約相關給付款項收據（下稱系爭收據
    ），經原告同意被告依資遣流程完成交接而簽名。嗣被告竟
    於110年7月29日以存證信函主張：因嗣後知悉原告尚有其他
    違反勞動契約且情節重大之行為，逕自改依勞動基準法（下
    稱勞基法）第12條第1項第4款規定，於7月29日終止兩造勞
    動契約，而不再支付資遣費等款項等語。然兩造前已於110
    年7月22日以系爭通知書達成終止勞動契約之合意，兩造均
    應受系爭通知書內容之拘束，而不得事後藉詞反悔，是被告
    應依系爭收據所載，給付原告資遣費及預告工資共47,670元
    。原告爰依法提起本件訴訟，並聲明：㈠被告應給付原告47,
    670元及自起訴狀繕本送達翌日起至清償日止，按週年利率5
    %計算之利息。㈡被告應開立非自願離職證明書與原告。
二、被告則以：系爭終止通知書係載以110年7月31日17時30分為
    正式終止兩造勞動契約，是7月22日至7月31日間勞動契約有
    效存續，然被告於上開期間內，因發現原告另於109年及110
    年間私自將客戶之訂單轉至代銷商，更向代銷商收取回扣85
    ,000元，致公司營業受有重大損害，故被告公司於110年7月
    29日以存證信函通知原告，應改以勞基法第12條第1項第4款
    為懲戒性解雇，並於同日終止勞動契約。依實務及學說見解
    ，如雇主於勞動契約存續之預告期間內，發現勞工另有懲戒
    性解雇事由，雇主仍得行使勞基法第12條行使懲戒解雇權。
    並聲明：請求駁回原告之訴。
三、兩造對於110年7月22日簽訂系爭通知書、系爭同意書、系爭
    收據乙情，均不爭執，並有系爭通知書、系爭同意書、系爭
    收據等在卷可稽（見勞專調卷第31至33頁），應堪信為真實
    。惟被告執前詞置辯，是本件應審究者為：兩造簽訂系爭通
    知書後，被告是否得於預告期間內，再以簽訂系爭通知書前
    已發生之其他事由，另行終止勞動契約？分述如下：
㈠、按當事人互相表示意思一致者，無論其為明示或默示，契約
    即為成立，民法第153條第1項定有明文。又法無明文禁止勞
    雇雙方合意終止勞動契約，雇主初雖基於其一方終止權之發
    動，片面表示終止勞動契約資遣勞方，但嗣後倘經雙方溝通
    、協調結果，達成共識，就該終止勞動契約之方式，意思表
    示趨於一致，即難謂非合意終止勞動契約（最高法院95年度
    台上字第889號判決意旨參照）。經查，依系爭通知書載明
    ：「本公司認定您有向本公司客户稱本公司無IVECO代理權
    ，並邀集該等客户不透過本公司而自行向IVECO爭取代理權
    之情事，已違反勞動契約達情節重大，公司將依照勞基法等
    相關規定，終止與您之勞動契約，很遺憾的，您與常榮機械
    之勞動契約將於110年7月31日17時30分正式終止。公司認定
    您上述之舉已構成勞基法第12條雇主得不經預告終 止契約
    之情事，公司考量您過往任職本公司之經歷，將依照您的服
    務年資比照勞基法及勞工退休金條例資遣標準給付資遣費..
    .，相關金額之計算及金額，請您詳細參閱附件，並予以簽
    名確認。」等語，加以系爭收據亦記載：「110年7月23日至
    8月11日共20日為預告期間」、「待110年7月30日支付後，
    從此雙方並無任何財務糾葛」等語（見專調卷第31至33頁）
    ，是被告係以原告否認被告具有代理權限，且越過被告直接
    爭取代理權等情事，認屬違反勞動契約且情節重大，惟被告
    願比照資遣費、預告期間之方式，給付如系爭收據所示之金
    額予原告，而原告雖對系爭通知書之內容尚有質疑，在空白
    處註記後，仍於系爭同意書之簽收人欄簽名，以示同意被告
    系爭通知書內所給付之離職條件，故應認兩造係合意終止勞
    動契約，兩造自應均受系爭通知書之及系爭收據之內容所拘
    束，不得藉詞反悔，再事爭執。
㈡、本件原告主張被告應依系爭通知書為資遣程序，給付如系爭
    收據所載之金額。惟被告辯以：於系爭通知書簽訂後，始發
    現原告前於110年3月間另有違規轉單並收取回扣金等情事，
    認原告應符合勞基法第12條第1項第4款懲戒性解僱之事由，
    而於110年7月29日以存證信函通知原告即日終止勞動契約等
    語資為抗辯。經查，依系爭收據所載之項目、期間及金額可
    知，原告任職期間為1年4個月，依勞基法應給予預告期為20
    日，故被告係以110年7月22日簽立系爭通知書之翌日（即11
    0年7月23日）起算至同年8月11日（共計20日）為預告期間
    ，堪認被告向原告表示終止勞動契約即為110年7月22日簽立
    系爭通知書之日，加以原告亦於110年7月22日在系爭同意書
    及系爭收據上簽名、並記明同意之日期，兩造已達契約之合
    致，是兩造已於110年7月22日合意終止勞動契約，嗣被告並
    無任何得撤銷上開意思表示之事由，竟於110年7月29日欲再
    行終止勞動契約乙節，自不生任何效力。再查，依系爭通知
    書所載內容可知，被告應於110年7月30日前給付資遣費予原
    告，然被告竟於應給付之前1日（即110年7月29日）反悔，
    而逕以上開理由否認系爭通知書之效力乙節，顯有違誠信原
    則，要難可取。至被告辯稱系爭通知書係載110年7月31日始
    終止勞動契約，然兩造於110年7月22日已合意終止勞動契約
    ，且與被告計算預告期間相符，均如前述，是縱系爭通知書
    上係載7月31日正式終止勞動契約，亦不影響兩造前於110年
    7月22日所達成之合意終止勞動契約之效力。　
㈢、兩造係以系爭通知書合意終止勞動契約，原告請求被告應依
    系爭收據所載給付資遣費31,170元及8月預告期間工資16,50
    0元，共計47,670元部分，應屬有據。又兩造既屬合意終止
    勞動契約，被告僅係給予原告較優渥之離職條件，然原告仍
    非就業保險法第11條第3項所稱之非自願離職，故原告自不
    得請求被告開立非自願離職證明書。
四、末按給付有確定期限者，債務人自期限屆滿時起，負遲延責
    任；給付無確定期限者，債務人於債權人得請求給付時，經
    其催告而未為給付，自受催告時起，負遲延責任，其經債權
    人起訴而送達訴狀，或依督促程序送達支付命令，或為其他
    相類之行為者，與催告有同一之效力；遲延之債務，以支付
    金錢為標的者，債權人得請求依法定利率計算之遲延利息；
    應付利息之債務，其利率未經約定，亦無法律可據者，週年
    利率為5%，民法第229 條第1、2項、第233條第1項前段、第
    203條分別定有明文。本件原告主張以起訴狀繕本送達翌日
    起算遲延利息，自屬有據。經查，本件起訴狀繕本係於110
    年10月5日送達被告公司，有本院送達證書乙紙附卷可稽（
    見勞專調卷第49頁），則原告請求自110年10月6日起至清償
    日止，按週年利率5%計算之利息，即屬有據，應予准許。
五、綜上所述，原告請求被告給付47,670元及自110年10月6日起
    至清償日止，按週年利率5%計算之利息，為有理由，應予准
    許，逾此部分，即屬無據，應予駁回。又本判決所命給付係
    就勞工之給付請求，為雇主敗訴之判決，依勞動事件法第44
    條第1項、第2項規定，依職權宣告假執行及被告得供擔保免
    為假執行。
六、本件事證已臻明確，兩造其餘之攻擊或防禦方法及所用之證
    據，經本院斟酌後，認為均不足以影響本判決之結果，爰不
    逐一論列，附此敘明。
七、訴訟費用負擔之依據：民事訴訟法第79條。
中　　華　　民　　國　　111 　年　　5 　　月　　31　　日
                  勞動法庭    法　官  游璧庄　
正本係照原本作成。
如對本判決上訴，須於判決送達後二十日內向本院提出上訴狀。
如委任律師提起上訴者，應一併繳納上訴審裁判費。
中　　華　　民　　國　　111 　年　　6 　　月　　1 　　日
                              書記官  張琬青